# 母公司对其非全资子公司的投资每年都在增加，

提问人：mdzcpa 时间：2011-03-07 08:54:11
其他股东未同时增资，子公司的一直未进行实收资本的变更登记。母公司一直按子公司工商登记的出资比例（60%）合并子公司报表。现在实际出资比例达到95%，其他股东不再出资。请问：（ 1 ）母公司应该按什么比例合并子公司报表？（ 2 ）如果按95%的比例合并，是否按收购子公司的少数股东股权将净资产差额确认为资本公积，还是追溯调整以前年度损益？ 盼各位同仁及陈版主赐教！
谢谢！

回答人：chenyiwei
同意nikankan的意见，这个问题如何处理在很大程度上取决于该子公司的各股东之间的约定。建议提请该子公司的全体股东进一步完善程序，并对此期间的损益分享问题予以明确。